臺灣新竹地方法院民事簡易判決　　　　 96年度竹簡字第719號
原　　　告　中國信託商業銀行股份有限公司
法定代理人　丙○○
訴訟代理人　乙○○
被　　　告　甲○○
上列當事人間返還消費借貸款事件，本院於民國96年7月30日言
詞辯論終結，判決如下：
    主  文
被告應給付原告新臺幣貳拾玖萬捌仟陸佰壹拾元，及其中新臺幣
貳拾萬肆仟陸佰零捌元，自民國九十五年一月二十五日起至清償
日止，按年息百分之二十計算之利息，暨按年息百分之二計算之
違約金；其中新臺幣玖萬肆仟零貳元，自民國九十五年十一月十
七日起至清償日止，按年息百分之九點九九計算之利息，暨自民
國九十五年十二月十八日起至清償日止，逾期六個月以內者，按
上開利率百分之十，超過六個月者，按上開利率百分之二十計算
之違約金。
訴訟費用由被告負擔。
本判決得假執行。
    事實及理由
一、按被告不抗辯法院無管轄權，而為本案之言詞辯論者，以其
    法院為有管轄權之法院，民事訴訟法第25條定有明文。查本
    件兩造間之信用卡約定條款第24條及個人信貸借據暨約定書
    第12條均約定以臺灣臺北地方法院為第一審管轄法院，足認
    兩造間顯有合意定臺灣臺北地方法院作為管轄法院之情，故
    依民事訴訟法第24條規定，本院本無管轄權，惟因被告不抗
    辯本院無管轄權，而為本案之言詞辯論，揆諸首開法條規定
    意旨，應認本院有管轄權，合先敘明。
二、原告起訴主張：
(一)、被告於民國88年11月20日向原告申請信用卡，與原告訂立信
    用卡申請書及約定條款，由原告發給卡號為00000000000000
    00之VISA CARD，依約被告得於特約商店記帳消費，但應依原
    告寄發之信用卡交易明細暨繳款通知書所定方式，並於繳款
    期限前繳款，倘未於每月繳款截止日前付清當期最低應繳金
    額或遲誤繳款期限者，自該筆帳款入帳日起，以年息百分之
    20計付循環信用利息，並依循環信用利息總額之百分之10計
    付違約金，且被告亦喪失期限利益，應一次付清應付帳款。
    詎被告至95年1月24日止，累計消費帳款計新臺幣（下同）
    204,608元未繳，且被告依約除應給付前述款項外，另應給
    付自最後繳款截止日即95年1月24日之翌日起至清償日止，
    按年息百分之20計算之利息，及按年息百分之2計算之違約
    金。
(二)、被告於92年12月19日向原告借款150,000元，約定借款期間
    自92年12月19日起至97年12月19日止，利息固定按年利率百
    分之9.99按日計算，自貸款撥付日起算，以一個月為一期，
    共分60期，按期定額年金平均攤還本息，如未按期攤還本息
    ，即喪失期限利益，借款視為全部到期，應一次全數清償，
    而逾期6個月以內者，按上開利率百分之10，超過6個月者，
    則按上開利率百分之20計付違約金。詎被告於95年11月16日
    起，即未依約攤還本息，尚積欠94,002元未為給付。
(三)、被告所積欠之上述款項，屢經催討，均未獲置理，且依上開
    契約約定，被告業已喪失期限利益，為此爰依上開契約及消
    費借貸之法律關係提起本件訴訟，請求被告給付如主文第一
    項所示之金額、利息及違約金等語。
三、被告則對原告主張之金額不爭執，惟希望原告銀行讓其先謀
    職，並願意以分期償還之方式清償等語置辯。
四、本院之判斷：
(一)、原告主張之前揭事實，業據其提出與所述相符之信用卡申請
    書及約定條款、信用卡帳務明細、個人信用貸款申請書、個
    人信貸借據暨約定書、放款帳戶還款交易明細各乙份為證，
    復為被告所不爭執，堪認原告之主張為真實。至被告希望原
    告讓其先謀職，並以分期償還之方式清償上開債務，核屬原
    告之權利行使範圍，應由兩造自行協商解決，本院無法強迫
    原告同意，且亦無從解免被告應負之償還責任。
(二)、從而，原告依上開契約及消費借貸之法律關係，請求被告給
    付如主文第一項所示之金額、利息及違約金，即無不合，應
    予准許，
五、本件係依民事訴訟法第427條第1項適用簡易訴訟程序所為被
    告敗訴之判決，應依職權宣告假執行。
六、據上論結，本件原告之訴為有理由，依民事訴訟法第78條、
    第389條第1項第3款，判決如主文。
中　　華　　民　　國　　96　　年　　8 　　月　　17　　日
                  新竹簡易庭    法　官　彭淑苑
以上正本係照原本作成。
如對本判決上訴，須於判決送達後20日內向本院提出上訴狀。
中　　華　　民　　國　　96　　年　　8 　　月　　17　　日
                                書記官　張永榮
